臺灣高雄地方法院刑事判決　　　　　　　94年度訴字第2568號
公　訴　人　臺灣高雄地方法院檢察署檢察官
被　　　告　乙○○
上列被告因違反毒品危害防制條例案件，經檢察官提起公訴（94
毒偵字第5574號號），本院合議庭裁定由受命法官獨任進行簡式
審判程序，判決如下：
    主  文
乙○○連續施用第一級毒品，處有期徒刑捌月。扣案海洛因壹包
（淨重零點壹肆公克，空包裝重零點壹捌公克）、針筒壹支，均
沒收銷燬之。
    事  實
一、乙○○前於民國92年間因施用毒品案件，經臺灣屏東地方法
    院以92年度毒聲字第1602號裁定送觀察、勒戒後，認無繼續
    施用毒品之傾向，於92年12月5 日觀察、勒戒執行完畢釋放
    ，並經臺灣屏東地方法院檢察署檢察以92年度毒偵字第1948
    號為不起訴處分確定。詎乙○○於前揭觀察、勒戒執行完畢
    釋放後五年內之94年5 月底某日起至同年6 月10日10時10分
    許止，復基於施用第一級毒品海洛因之概括犯意，在其位於
    高雄縣大樹鄉○○村○○路168 號之住處、高雄縣鳳山市○
    ○路92之1 號之加油站廁所及鳳山市其他不特定加油站廁所
    內等處，將海洛因摻水以針筒注射手臂血管方式，以平均每
    2 、3 天施用2 次之頻率，連續施用第一級毒品海洛因多次
    。嗣於同年6 月10日10時20分許，在高雄縣鳳山市○○路92
    之1 號之加油站內廁所內施用第一級毒品海洛因後，為警查
    獲，並當場扣得乙○○所持有之第一級毒品海洛因1 包（淨
    重0.14公克，空包裝重0.18公克）及供施用毒品之針筒1 支
    ，始查悉上情。
    理  由
一、本件被告乙○○所犯係死刑、無期徒刑、最輕本刑為3 年以
    上有期徒刑以外之罪，其於準備程序中就被訴事實為有罪之
    陳述，經法官告知簡式審判程序之旨，並聽取公訴人、被告
    之意見後，本院合議庭認為適宜而裁定由受命法官獨任進行
    簡式審判程序，先予敘明。
二、上揭事實，業據被告迭於警詢、偵查及本院審理時坦承不諱
    ，且扣案之白色粉末1 包及注射針筒1 支，經送驗鑑定結果
    ，確係第一級毒品海洛因（淨重0.14公克，空包裝重0.18
    公克）及殘留有海洛因成分，此有法務部調查局94年8 月17
    日調科壹字第220020680 號鑑定通知書及高雄醫學大學附設
    中和紀念醫院94年8 月9 日編號9408-64 號檢驗報告各1 份
    在卷足憑，又被告為警查獲後採集之尿液，經送台灣檢驗科
    技股份有限公司先以酵素免疫分析法初步檢驗，復以氣相層
    析質譜儀法確認檢驗之結果，均呈現海洛因代謝物嗎啡陽性
    反應乙情，亦有尿液代碼與真實姓名對照表及該院94年6 月
    16日濫用藥物尿液檢驗報告各1 份在卷可稽，足見被告上開
    自白，核與事實相符。本案事證明確，被告犯行，堪予認定
    。
三、按海洛因係毒品危害防制條例第2 條第2 項第1 款所定之第
    一級毒品，不得持有及施用。次按犯毒品危害防制條例第10
    條第1 項施用第一級毒品之罪者，檢察官應聲請法院裁定令
    被告入勒戒處所觀察、勒戒，經觀察、勒戒後，認無繼續施
    用毒品傾向者，檢察官應為不起訴處分，觀察、勒戒執行完
    畢釋放後，5 年內再犯第10條之罪，檢察官應依法追訴，此
    觀諸毒品危害防制條例第20條第1 項、第2 項、第23條第2
    項前段規定自明。查被告前於92年間因施用毒品案件，經臺
    灣屏東地方法院以92年度毒聲字第1602號裁定送觀察、勒戒
    後，認無繼續施用毒品之傾向，於92年12月5 日觀察、勒戒
    執行完畢釋放，並經臺灣屏東地方法院檢察署檢察官以92年
    度毒偵字第1948號為不起訴處分確定，此有卷附臺灣高等法
    院被告前案紀錄表、臺灣高雄地方法院檢察署刑案資料查註
    紀錄表、全國施用毒品案件紀錄表各1 份在卷可佐，足徵被
    告確於前開觀察、勒戒執行完畢釋放後，5 年內再犯本件毒
    品危害防制條例第10條第1 項施用第一級毒品之罪，揆諸前
    揭法條意旨，自應依法論科。是核被告所為，係犯毒品危害
    防制條例第10條第1 項之施用第一級毒品罪。被告為施用而
    持有海洛因之低度行為，應為施用之高度行為所吸收，不另
    論罪。被告先後多次施用海洛因之犯行，時間緊接，方法相
    同，觸犯構成要件相同之罪名，顯係基於概括之犯意反覆為
    之，應依連續犯之規定論以一罪，並加重其刑。至公訴人雖
    未敘及被告自94年5 月底之某日起至被查獲當日即94年6 月
    10 日 前止，另有多次施用海洛因之犯行，然該等事實既與
    公訴人已起訴經論罪部分之犯罪事實具有連續犯之裁判上一
    罪關係，即應為起訴效力所及，本院自應併予審究。爰審酌
    被告因施用毒品案件，前經施以觀察、勒戒後，仍再犯本件
    犯行，足見其惡習已深，戒絕毒癮之意志不堅，未能體悟施
    用毒品對自己、家人造成之傷害及社會之負擔，自屬可議，
    犯後坦承犯行，尚有悔意，復參以施用毒品本質上係屬戕害
    自身健康之行為，尚未直接危害他人，反社會性之程度應屬
    較低等一切情狀，量處如主文所示之刑，以示懲儆。又扣案
    之海洛因1 包（淨重0.14公克，空包裝0.18公克），係屬毒
    品危害防制條例第2 條所管制之第一級毒品，不論屬於犯人
    與否，應依同條例第18條第1 項前段規定，併予宣告沒收銷
    燬之；而上開裝有海洛因之包裝袋1 個及供被告施用毒品之
    針筒1 支，因殘留有海洛因粉末，難以完全析離，亦應一併
    依上開規定宣告沒收銷燬之。至送鑑耗損之毒品，既已滅失
    ，即無庸併予宣告沒收銷燬，附此敘明。
據上論斷，應依刑事訴訟法第273 條之1 第1 項、第299 條第1
項前段，毒品危害防制條例第10條第1 項、第18條第1 項前段，
刑法第11條、第56條，判決如主文。
本案經檢察官甲○○到庭執行職務。
中　　華　　民　　國　　94　　年　 　10　　月　　7  　日
                  刑事第十二庭  法　官  林書慧
以上正本證明與原本無異。
如不服本判決，應於判決送達後10日內，向本院提出上訴狀。
                                書記官  鍾錦祥
中　　華　　民　　國　　94　　年　　10　　 月　　7　　日
附錄論罪科刑法條：
毒品危害防制條例第10條第1 項
施用第一級毒品者，處六月以上五年以下有期徒刑。
